# 使用权资产初始计量

提问人：40401 时间：2022-11-23 14:16:42
请教陈版，企业于去年 2021 年 1 月签订一份长期租赁合同，关键信息如下：1.在每年 3 月前支付房租；2.每年支付租金金额不等且无固定变化规律；3.租期为 2021 年 1 月开始，但 3 月才支付房租。
我在计算使用权资产初始入账金额的时候，需要将 2021 年1-2月的未确认融资费用考虑进去，但是如果将这两个月的未确认融资费用考虑进去，我的使用权资产金额就不等于我的现值，所以想请教陈版实务中这部分该怎么考虑

回答人：chenyiwei
如果不考虑预付租金等情况，理论上初始确认时，使用权资产和租赁负债的初始计量金额应当是相等的，即租赁负债中所反映的未来需支付的各笔租金按租赁内含利率或者承租人增量借款利率折现到租赁期开始日的折现值。虽然“每年支付租金金额不等且无固定变化规律”，但也不应当出现“如果将这两个月的未确认融资费用考虑进去，我的使用权资产金额就不等于我的现值”的情况。建议再核对下计算过程是否有误。

提问人：jinjingui 时间：2022-11-30 15:19:31
请教陈版，我们约定的租金每年是 220 万， 3 年，下一年 3 月前支付，使用权资产入账价值需要不含税的租金入折现计算么？租赁负债的确认也是一样的吗？

回答人：chenyiwei
均按不含税租金折现。

提问人：芳草凄 1991 时间：2022-12-13 18:41:43
请教陈版主，租赁合同确定为 10 年租赁期，但是仅约定了前 3 年的租金，后续租金随市场变化再次商谈，使用权资产按照 3 年金额确定，还是按 10 年确定，如果按 10 年确定，是否可以按照租金的最佳估计数等同于前 3 年的每期租价确定使用权资产？

回答人：chenyiwei
这种情况下，后面 7 年能否作为确定的不可撤销租赁期？如何证明租赁期估计为 10 年是合理的？